<!DOCTYPE html PUBLIC "-//W3C//DTD XHTML 1.0 Transitional//EN" "http://www.w3.org/TR/xhtml1/DTD/xhtml1-transitional.dtd">
<html xmlns="http://www.w3.org/1999/xhtml">
<head>
	<meta http-equiv="Content-Type" content="text/html; charset=iso-8859-1" />
	<title>Ymmärrä suomea</title>
	<style type="text/css" media="all">@import "css/styles.css";</style>
	<script type="text/javascript" src="swfobject.js"></script>
</head>
<body class="font-medium">
	<div id="main-wrapper">
		<div id="topbar"></div>
		<div id="main-menu">
			<table cellspacing="0" cellpadding="0" border="0" class="add-links"><tr>
				<td class="item"><img class="raquo" src="i/raquo.gif" alt="" height="7" width="4" /><a href="/ymmarra/index.php?moduli=sanakirja">Sanakirja</a></td>
				<td class="item"><img class="raquo" src="i/raquo.gif" alt="" height="7" width="4" /><a href="/ymmarra/index.php?moduli=verbit">Verbiluettelo</a></td>
				<td class="item"><img class="raquo" src="i/raquo.gif" alt="" height="7" width="4" /><a href="/ymmarra/index.php?moduli=kielioppi">Kielioppi</a></td>
			</tr></table>
			<table cellspacing="0" cellpadding="0" border="0"><tr>
				<td class="item"><img class="raquo" src="i/raquo.gif" alt="" height="7" width="4" /><a href="/ymmarra/index.php">Etusivu</a></td>
				<td class="item"><img class="raquo" src="i/raquo.gif" alt="" height="7" width="4" /><a href="/ymmarra/index.php?moduli=tekstit">Lukutekstit</a></td>
			</tr></table>
		</div>
		<div id="content">
			<table cellspacing="0" cellpadding="0" border="0" id="content-wrapper"><tr>
				<td>
					<div id="left-menu">
												<div class="header-verb"><span>Verbit</span></div>
						<div class="menu">
								<div class="init"><a href="/ymmarra/index.php?moduli=verbit&kirjain=a">A</a></div>
								<div class="init"><a href="/ymmarra/index.php?moduli=verbit&kirjain=e">E</a></div>
								<div class="init"><a href="/ymmarra/index.php?moduli=verbit&kirjain=h">H</a></div>
								<div class="init"><a href="/ymmarra/index.php?moduli=verbit&kirjain=i">I</a></div>
								<div class="init"><a href="/ymmarra/index.php?moduli=verbit&kirjain=j">J</a></div>
								<div class="init"><a href="/ymmarra/index.php?moduli=verbit&kirjain=k">K</a></div>
								<div class="init"><a href="/ymmarra/index.php?moduli=verbit&kirjain=l">L</a></div>
								<div class="init"><a href="/ymmarra/index.php?moduli=verbit&kirjain=m">M</a></div>
								<div class="init"><a href="/ymmarra/index.php?moduli=verbit&kirjain=n">N</a></div>
								<div class="init"><a href="/ymmarra/index.php?moduli=verbit&kirjain=o">O</a></div>
								<div class="init"><a href="/ymmarra/index.php?moduli=verbit&kirjain=p">P</a></div>
								<div class="init"><a href="/ymmarra/index.php?moduli=verbit&kirjain=r">R</a></div>
								<div class="init"><a href="/ymmarra/index.php?moduli=verbit&kirjain=s">S</a></div>
								<div class="init"><a href="/ymmarra/index.php?moduli=verbit&kirjain=t">T</a></div>
								<div class="init"><a href="/ymmarra/index.php?moduli=verbit&kirjain=u">U</a></div>
								<div class="init"><a href="/ymmarra/index.php?moduli=verbit&kirjain=v">V</a></div>
								<div class="init"><a href="/ymmarra/index.php?moduli=verbit&kirjain=y">Y</a></div>
								<div class="init"><a href="/ymmarra/index.php?moduli=verbit&kirjain=Ä">Ä</a></div>
						</div>					</div>
				</td>
				<td>
					<div id="main-content">
						<div id="path">
							<a href=".">Etusivu</a> &gt; <a href="/ymmarra/index.php?moduli=verbit&kirjain=V">V</a>						</div>
													<h1>VALMISTAA</h1>
						<table cellspacing="0" cellpadding="0" border="0">
							<tr>
								<td colspan="2" style="padding-bottom:10px;"><strong>Aktiivin indikatiivi</strong></td>
							</tr>
							<tr>
								<td><pre>PREESENS                   
minä      valmistan        
sinä      valmistat        
hän       valmistaa        
me        valmistamme      
te        valmistatte      
he        valmistavat      

PASSIIVI
          valmistetaan     

IMPERFEKTI                 
         valmistin         
         valmistit         
         valmisti          
         valmistimme       
         valmistitte       
         valmistivat       

PASSIIVI
         valmistettiin     

PERFEKTI
olen     valmistanut       
olet     valmistanut       
on       valmistanut       
olemme   valmistaneet      
olette   valmistaneet      
ovat     valmistaneet      

PASSIIVI
on       valmistettu       

PLUSKVAMPERFEKTI
olin     valmistanut       
olit     valmistanut       
oli      valmistanut       
olimme   valmistaneet      
olitte   valmistaneet      
olivat   valmistaneet      

PASSIIVI
oli      valmistettu       
</pre></td>
								<td>&nbsp;&nbsp;&nbsp;</td>
								<td><pre>    KIELTOMUOTO
    en        valmista
    et        valmista
    ei        valmista
    emme      valmista
    ette      valmista
    eivät     valmista


    ei        valmisteta

   
      en        valmistanut
      et        valmistanut
      ei        valmistanut
      emme      valmistaneet
      ette      valmistaneet
      eivät     valmistaneet


      ei         valmistettu 


      en      ole valmistanut
      et      ole valmistanut
      ei      ole valmistanut
      emme    ole valmistaneet
      ette    ole valmistaneet
      eivät   ole valmistaneet


      ei      ole valmistettu


      en    ollut  valmistanut
      et    ollut  valmistanut
      ei    ollut  valmistanut
      emme  olleet valmistaneet
      ette  olleet valmistaneet
      eivät olleet valmistaneet


      ei    ollut  valmistettu
</pre></td>
							</tr>
						</table>
						<table cellspacing="0" cellpadding="0" border="0">
							<tr>
								<td colspan="2" style="padding-bottom:10px;"><strong>Aktiivin konditionaali</strong></td>
							</tr>
							<tr>
								<td><pre>PREESENS 
minä     valmistaisin      
sinä     valmistaisit      
hän      valmistaisi       
me       valmistaisimme    
te       valmistaisitte    
he       valmistaisivat    

PASSIIVI
         valmistettaisiin  

PERFEKTI
olisin   valmistanut       
olisit   valmistanut       
olisi    valmistanut       
olisimme valmistaneet      
olisitte valmistaneet      
olisivat valmistaneet      

PASSIIVI
olisi    valmistettu       
</pre></td>
								<td>&nbsp;&nbsp;&nbsp;</td>
								<td><pre> 
      en          valmistaisi
      et          valmistaisi
      ei          valmistaisi
      emme        valmistaisi
      ette        valmistaisi
      eivät       valmistaisi


      ei          valmistettaisi


      en olisi    valmistanut
      et olisi    valmistanut
      ei olisi    valmistanut
      emme olisi  valmistaneet
      ette olisi  valmistaneet
      eivät olisi valmistaneet


      ei olisi    valmistettu
</pre></td>
							</tr>
						</table>
						<table cellspacing="0" cellpadding="0" border="0">
							<tr>
								<td colspan="2" style="padding-bottom:10px;"><strong>Aktiivin potentiaali</strong></td>
							</tr>
							<tr>
								<td><pre>PREESENS
minä     valmistanen       
sinä     valmistanet       
hän      valmistanee       
me       valmistanemme     
te       valmistanette     
he       valmistanevat     

PASSIIVI
         valmistettaneen   

PERFEKTI
lienen   valmistanut       
lienet   valmistanut       
lienee   valmistanut       
lienemme valmistaneet      
lienette valmistaneet      
lienevät valmistaneet      

PASSIIVI
lienee   valmistettu       
</pre></td>
								<td>&nbsp;&nbsp;&nbsp;</td>
								<td><pre> 
      en          valmistane
      et          valmistane
      ei          valmistane
      emme        valmistane
      ette        valmistane
      eivät       valmistane


      ei          valmistettane


      en    liene valmistanut
      et    liene valmistanut
      ei    liene valmistanut
      emme  liene valmistaneet
      ette  liene valmistaneet
      eivät liene valmistaneet


       ei    liene valmistettu
</pre></td>
							</tr>
						</table>
						<table cellspacing="0" cellpadding="0" border="0">
							<tr>
								<td colspan="2" style="padding-bottom:10px;"><strong>Aktiivin imperatiivi</strong></td>
							</tr>
							<tr>
								<td><pre>PREESENS

(sinä)   valmista          
(hän)    valmistakoon      
(me)     valmistakaamme    
(te)     valmistakaa       
(he)     valmistakoot      

PASSIIVI
         valmistettakoon   

PERFEKTI

ole      valmistanut       
olkoon   valmistanut       
olkaamme valmistaneet      
olkaa    valmistaneet      
olkoot   valmistaneet      

PASSIIVI

olkoon   valmistettu       
</pre></td>
								<td>&nbsp;&nbsp;&nbsp;</td>
								<td><pre> 

      älä         valmista 
      älköön      valmistako
      älkäämme    valmistako
      älkää       valmistako
      älkööt      valmistako


       älköön      valmistettako



      älä ole       valmistanut
      älköön olko   valmistanut
      älkäämme olko valmistaneet
      älkää olko    valmistaneet
      älkööt olko   valmistaneet



      älköön olko   valmistettu
</pre></td>
							</tr>
						</table>
						<table cellspacing="0" cellpadding="0" border="0">
							<tr>
								<td colspan="2" style="padding-bottom:10px;"><strong>Verbin nominaalimuodot</strong></td>
							</tr>
							<tr>
								<td><pre>I INFINITIIVI              

Lyhyempi muoto:            
         valmistaa         

Pitempi muoto:             
         valmistaakseni    
         valmistaaksesi
         valmistaakseen
         valmistaaksemme
         valmistaaksenne
         valmistaakseen

III  INFINITIIVI           

inessiivi    valmistamassa 
elatiivi     valmistamasta 
illatiivi    valmistamaan  
adessiivi    valmistamalla
abessiivi    valmistamatta 
instruktiivi valmistaman   
                           
Passiivi
instruktiivi valmistettaman 
                           
                           
</pre></td>
								<td>&nbsp;&nbsp;&nbsp;</td>
								<td><pre> II INFINITIIVI

 inessiivi    valmistaessa
 instruktiivi valmistaen

 Passiivi
 inessiivi    valmistettaessa






   IV INFINITIIVI

   nominatiivi  valmistaminen
   partitiivi   valmistamista
     

   I PARTISIIPPI 
   aktiivi      valmistava
   passiivi     valmistettava 

  II PARTISIIPPI 
   aktiivi      valmistanut
   passiivi     valmistettu
</pre></td>
							</tr>
						</table>

					</div>
				</td>
			</tr></table>		</div>
		<div id="footer"><a href="http://www.oph.fi/"><img src="i/oph_logo_ymmarrasuomea.gif" width="157" height="35" alt="OPH" /></a></div>
	</div>
</body>
</html>
